臺灣高等法院臺中分院刑事判決　　　　96年度上易字第1142號
上　訴　人　臺灣臺中地方法院檢察署檢察官
被　　　告　丙○○
　　　　　　　　　　國民
上列上訴人因恐嚇案件，不服臺灣臺中地方法院96年度易字第
334號中華民國96年5月3日第1審判決（起訴案號：臺灣臺中地
方法院檢察署95年度偵字第21208號），提起上訴，本院判決如
下：
    主  文
上訴駁回。
    事實及理由
一、本案經本院審理結果，認第1審判決諭知被告丙○○無罪之
    判決，並無不當，應予維持，並引用第1審判決書記載之理
    由（如附件）。
二、檢察官上訴意旨略以：(一)、告訴人、證人之陳述前後不一，
    或相互間有所岐異時，究竟何為可採，法院仍得本其自由心
    證予以斟酌，非謂一有不符或矛盾，即應認其全部均為不可
    採信。而告訴人乙○○於警詢、偵查中之指訴內容或有岐異
    ，惟對於被告有為恐嚇危害安全之指訴內容始終如一，非可
    否認其指訴之可信度。(二)、證人張凱鈞、徐弘駿2人因擔心
    告訴人與被告有起衝突，故前往告訴人住家樓下查看，則可
    認定被告與告訴人間口角激烈，亦可推認告訴人之指訴應非
    子虛、(三)、且被告於原審審理中並不諱言其撥打電話予告訴
    人，衡諸常情，人在氣憤中，情緒難免激動，言詞可能難聽
    等情，綜合判斷，被告辯稱未恐嚇告訴人云云，應不可採信
    ，原審為被告無罪之判決，自屬違誤等由，提起上訴。
三、按刑事訴訟法第161條已於91年2月8日修正公布，其第1項規
    定：「檢察官就被告犯罪事實，應負舉證責任，並指出證明
    之方法。」，因此，檢察官對於起訴之犯罪事實，應負提出
    證據及說服之實質舉證責任。倘其所提出之證據，不足為被
    告有罪之積極證明，或其指出證明之方法，無從說服法院以
    形成被告有罪之心證，基於無罪推定之原則，自應為被告無
    罪判決之諭知（參照最高法院92年臺上字第128號判例意旨
    ）。經查：本件被告確有於公訴人所指之95年8月19日下午
    23時，以行動電話0000-000000號電話，撥打告訴人乙○○
    所使用之行動電話0000-000000號電話之情，此有上開2行動
    電話通聯調閱單1件在卷可證；惟告訴人指訴被告對伊恐嚇
    內容於警詢指稱「我於95年8月19日下午23時11分離開豐原
    市○○路260號朋友住所，我接獲丙○○的來電要我返回水
    源路260號，我返回水源路260號時，丙○○作勢要打我，..
    ..，我見狀便起身離開，後丙○○打電話給我稱要到我家談
    判，又稱要找兄弟到我家來和我輸贏，並且要我不要出門、
    小心暗路會逮到我、對我不利。」、偵查中指訴稱「今天8
    月19日晚上10點多，我到豐原市○○路260號梁智傑的家裡
    聊天，丙○○跑來要打我，....，用手機打給我跟我說叫我
    最好不要出門不然我要倒大霉，或者要找小弟打我，說要殺
    我全家。」等語，2次指訴內容關於告訴人指訴稱「至梁智
    傑住處之時間究為下午10時許、或11時許」、「係由被告邀
    同告訴人至梁智傑住處、或梁智傑所邀請前往」、「告訴人
    至水源路260號究為1次或2次」、「被告出言恐嚇之內容，
    究係告訴人警詢中、或偵查中何者之指訴內容為可採」等前
    後均有差異，且此差異內容原承辦檢察官並未詳予勾稽比對
    告訴人上述具有差異性之指訴內容何者係屬可採，得否以告
    訴人具有差異性之指訴內容資為認定被告犯有本案恐嚇罪之
    證據非無疑慮；況在場證人張凱鈞、徐弘駿2人已於原審審
    理中具結證述確未親自聽聞被告有何出言恐嚇被告前事，更
    證稱被告實無公訴人所指該時激動生氣、情緒失控等情事；
    是本件既無相關證據足以參佐，當不足以告訴人上開具有瑕
    疵之指訴遽以認定被告確有公訴人所指之犯行，檢察官所舉
    列之證據，就被告有無恐嚇告訴人，既有合理懷疑未能排除
    ，自無從證明被告有恐嚇犯行。原審判決已經詳為調查審酌
    ，並說明其認定之證據及理由，經核均無違證據及經驗法則
    ，因此以不能證明被告犯罪，判決被告無罪，經核並無不合
    。檢察官上訴仍未提出適合於證明犯罪事實之積極證據，上
    訴意旨所稱各節，仍無法動搖原判決之基礎，本件上訴為無
    理由，應予駁回。
四、據上論斷，應依刑事訴訟法第373條、第368條，判決如主文
    。
本案經檢察官甲○○到庭執行職務。
中　　華　　民　　國　　96　　年　　8 　　月　　23　　日
        　　刑事第三庭    審判長法　官  王  增  瑜
　　　　　　　　　　　　　　    法　官  蔡  紹  良
　　　　　　　　　　　　　　　  法　官  梁  堯  銘
上列正本證明與原本無異。
不得上訴。
                                書記官  陳  麗  玉
中　　華　　民　　國　　96　　年　　8 　　月　　23　　日
